臺灣彰化地方法院刑事判決　　　　　　　94年度訴字第1785號
公　訴　人　臺灣彰化地方法院檢察署檢察官
被　　　告　甲○○
右列被告因違反毒品危害防制條例案件，經檢察官提起公訴（九
十四年度毒偵字第三三一二號、第三四九三號），本院判決如左
：
        主  文
甲○○連續施用第一級毒品，處有期徒刑壹拾月，扣案之海洛因
壹包（淨重零點貳陸公克）沒收銷燬之；又連續施用第二級毒品
，處有期徒刑柒月。應執行有期徒刑壹年貳月，扣案之海洛因壹
包（淨重零點貳陸公克）沒收銷燬之。
        事  實
一、甲○○前因施用毒品案件，經依本院裁定，送觀察、勒戒後
    ，認無繼續施用毒品之傾向，於民國九十一年十一月二十七
    日觀察、勒戒執行完畢並獲釋，經臺灣彰化地方法院檢察署
    檢察官於同日以九十一年度毒偵字第二八三六號為不起訴處
    分確定。詎仍不知戒除毒癮，復基於施用第一級毒品海洛因
    之概括犯意，自九十四年五月二十七日起至同年七月一日零
    時止，在彰化縣大城鄉永和村王厝巷二十八號居處，以將第
    一級毒品海洛因置於香煙內，點火生煙加以施用之方式，連
    續施用第一級毒品海洛因多次，平均施用時間不定；其復基
    於第二級毒品安非他命之概括犯意，連續於九十四年五月二
    十七日起及同年七月一日上午十一時五十分許（即採尿時間
    ）前五天（即一百二十小時）內某一時點，在上開居所，以
    將安非他命置於鋁箔紙上，下以火燒烤生煙，再予吸食及其
    他不詳方式，施用第二級毒品安非他命。其先於九十四年五
    月二十七日，經警採集其之尿液送驗，結果呈甲基安非他命
    與嗎啡陽性反應；後於九十四年七月一日上午八時二十五分
    許，在上開居所，為警查獲，並扣得其所有之第一級毒品海
    洛因一包（淨重０．二六公克）。
二、案經彰化縣警察局二林分局報告臺灣彰化地方院法院檢察署
    檢察官偵查起訴。
        理  由
一、訊據被告甲○○僅承認其於九十四年五月二十七日施用海洛
    因及安非他命之犯行，餘均否認，並辯稱：其後並未再施用
    毒品云云。但查：（一）被告於警訊中，明白承認「是五月
    二十七日中在我現住地彰化縣大城鄉永和村王厝巷二八號二
    樓房間內施用海洛因毒品及安非他命」「我是用錫箔紙用火
    燒烤使其（指安非他命）產生煙霧吸食」「最後一次於九十
    四年七月一日左右，在我所住彰化縣大城鄉永和村王厝巷二
    八號二樓我房間內吸食，我每次都是將香煙抽出少許然加入
    海洛因毒品混合後點火吸食」「在遊樂場購得一小包……，
    經警方將剩下秤重（指扣案之海洛因）」等語（七月一日警
    詢調查筆錄），且被告於九十四年五月二十七日為警所採集
    之尿液，經送驗結果，亦呈甲基安非他命與嗎啡陽性反應，
    有彰化縣衛生局煙檢字第九四二三二五號煙毒尿液檢驗成績
    書一紙在卷可稽。（一）被告於九十四年七月一日上午八時
    二十五分許受查獲，而於同年七月一日上午十一時五十分許
    （即採尿時間），在警局受採尿液送驗，在警局由已採集尿
    液驗，結果呈甲基安非他命及嗎啡陽性反應且均大於閾值濃
    度，有詮昕科技股份有限公司所出具之濫用藥物尿液檢驗報
    告一紙在卷可憑，按初次吸食或施打煙毒及麻醉藥品者，經
    人體代謝作用於八小時之內，即有約百分之八十之量排出，
    二十四小時之後，續有約剩餘之百分之九十再排出，七十二
    小時之後仍有殘餘微量排出，吸食或施打者個人體質不同，
    其排出時間亦會有所差異，尤其成癮者（抗藥性強）其於吸
    食後一百二十小時內所採之尿液，配合具公信力之儀器（如
    氣相質譜儀）仍可被檢測出。又海洛因係由嗎啡經化學合成
    之半人工合成品，其藥（毒）性格倍於嗎啡，其施打或吸食
    後人體代謝作用而分解成藥（毒）性較低之嗎啡，而於尿液
    中被檢測出，故吸食或施打海洛因或嗎啡在尿液中均以嗎啡
    形態被檢測出，有憲兵司令部八十年三月二十五日（80）鑑
    驗字第０九九九函各一紙可參。是被告於查獲後所採集之尿
    液，經檢驗既呈嗎啡及甲基安非他命陽性反應（嗎啡及可待
    因均呈陽性），則被告應有於尿液採集送驗時即九十四年七
    月一日上午十一時五十分許之前五天（即一百二十小時）內
    某一時點，為施用第一級毒品海洛因及第二級毒品安非他
　　命之行為，否則焉有前開受檢驗而均呈嗎啡陽性及甲基安非
　  他命反應且大於閾值濃度之理。此外並有海洛因一包扣案可
    稽，且扣案之白色粉末經送驗，結果證係海洛因無誤，有法
    務部調查局鑑定通知書一紙在卷可佐，是被告所辯，與事實
    有違，應不足採信。另被告前因施用毒品案件，經依本院裁
    定，送觀察、勒戒後，認無繼續施用毒品之傾向，於九十一
    年十一月二十七日觀察、勒戒執行完畢並獲釋，經臺灣彰化
    地方法院檢察署檢察官於同日以九十一年度毒偵字第二八三
    六號為不起訴處分確定等情，有法務部全國檢察官線上查詢
    刑案人犯在監所最新資料報表及臺灣彰化地方法院檢察署刑
    案資料查註紀錄表附卷可參。是本件罪證明確，被告之犯行
    ，洵堪認定。
二、核被告所為，係犯毒品危害防制條例第十條第一項之施用第
    一級毒品罪、第十條第二項之施用第二級毒品罪。被告先後
    多次施用第一級毒品海洛因；多次施用第二級毒品安非他命
    之犯行，各時間緊接，構成犯罪要件復相同，顯係均各基於
    概括犯意為之，俱為連續犯，皆應依刑法第五十六條之規定
    論以一罪，並加重其刑。被告持有第一級毒品海洛因及第二
    級毒品安非他命之低度行為，應為施用第一級毒品海洛因及
    第二級毒品安非他命之高度行為所吸收，不另論罪。其所犯
    前開二罪，行為互異，犯意各別，所犯構成要件復不相同，
    應分論併罰。爰審酌被告之品性、犯罪之動機、方法、施用
    次數、所生之危害及犯罪後之態度等一切情狀，分別量處如
    主文所示之刑，並諭知應執行之刑，以示懲處。至扣案之海
    洛因一包，應依同條例第十八條第一項前段予以宣告沒收銷
    燬之。
據上論斷，應依刑事訴訟法第二百七十三條之一第一項、第二百
九十九條第一項前段，毒品危害防制條例第十條第一項、第二項
、第十八條第一項前段，刑法第十一條前段、第五十六條、第五
十一條第五款，判決如主文。
本案經檢察官田德煙到庭執行職務。
中　　華　　民　　國　　94　　年　　12　　月　　16　　日
                          臺灣彰化地方法院刑事第一庭
                              審判長法  官  洪志賢
                                    法  官  簡璽容
                                    法  官  周莉菁
以上正本證明與原本無異。
如不服本判決，應於判決送達後10日內，向本院提出上訴狀（須
附繕本）。
中　　華　　民　　國　　94　　年　　12　　月　　21　　日
                                    書記官  洪年慶
毒品危害防制條例第10條
施用第一級毒品者，處 6 月以上 5 年以下有期徒刑。
施用第二級毒品者，處 3 年以下有期徒刑。
毒品危害防制條例第18條
查獲之第一、二級毒品及專供製造或施用第一、二級毒品之器具
，不問屬於犯人與否，均沒收銷燬之；查獲之第三、四級毒品及
製造或施用毒品之器具，無正當理由而擅自持有者，均沒入銷燬
之。但合於醫藥、研究或訓練之用者，得不予銷燬。
前項合於醫藥、研究或訓練用毒品或器具之管理辦法，由法務部
會同行政院衛生署定之。
